【裁判字號】    95,易,1261
【裁判日期】    950830
【裁判案由】    竊盜等
【裁判全文】
臺灣臺中地方法院刑事判決              95年度易字第1261號
公  訴  人  臺灣臺中地方法院檢察署檢察官
被      告  丙○○
上列被告因竊盜等案件，經檢察官提起公訴（九十五年度偵字第
八七二九號），本院合議庭裁定由受命法官獨任進行簡式審判程
序，判決如下：
    主    文
丙○○共同攜帶兇器，毀壞安全設備竊盜未遂，累犯，處有期徒
刑玖月。扣案之鐵鎚與一字形螺絲起子各壹支、無線電對講機貳
台，均沒收。
    犯罪事實
一、丙○○前曾於民國九十三年間因犯竊盜罪，而為臺灣苗栗地
    方法院判處有期徒刑八月確定，於九十四年七月十七日執行
    完畢。惟其又與甲○○（俟到案後另行審結）基於意圖為自
    己不法所有之共同犯意聯絡，攜帶甲○○所有、客觀上足對
    人之身體及生命構成威脅而可供兇器使用之鐵鎚與一字形螺
    絲起子各一支，及甲○○所有欲供其間行竊時聯繫用之無線
    電對講機二台，而於九十五年三月三十日十二時十分許，至
    台中市○○區○○路二段二八四巷六之四號五樓乙○○之住
    處，由甲○○持上開鐵鎚、螺絲起子各一支毀壞乙○○上開
    住處大門二道門鎖之安全設備後，再進入房屋內搜尋財物，
    丙○○則在外把風；適因乙○○住處對面之鄰居謝志權聽見
    屋外有敲打聲，而起身察看，發現上情後，報警當場查獲丙○○二人，其等始未得手，並扣得上述之鐵鎚、一字形螺絲
    起子各一支及無線電對講機二台。
二、案經林壬葵訴由台中巿警察局第六分局報請臺灣臺中地方法
    院檢察署檢察官偵查起訴。
    理    由
一、上開犯罪事實業據被告丙○○於警詢、檢察官訊問及本院審
    理時均坦承不諱，而認罪在卷，核與告訴人乙○○於警詢時
    指訴之情節、證人謝志權於警詢時陳述發現被告行竊之過程
    及共同被告甲○○於警詢時所自白與被告共犯之始末均相符
    合，復有卷附之現場圖一紙、照片七張及共同被告甲○○所
    有供其等行竊所用之鐵鎚、一字形螺絲起子各一支及無線電
    對講機二台等物扣案可證，足見被告認罪之自白應與事實相
    符，亦可採為證據。故本件事證明確，被告前揭竊盜未遂之
    犯行，已足可認定。
二、核被告丙○○所為，係犯刑法第三百二十一條第二項、第一
    項第二、三款之攜帶兇器、毀壞安全設備竊盜罪，及同法第
    三百五十四條之毀損罪。且：
    (一)被告與甲○○之間，具有犯意聯絡及行為分擔，為共同正
      犯。
    (二)又被告係以一行為而同時觸犯上開二罪名，構成異種想像
      競合犯；原起訴意旨雖謂應屬牽連犯，惟此業經公訴人於
      蒞庭時當庭更正為想像競合犯；故應依刑法第五十五條，
      從一重依上述加重竊盜罪處斷。
    (三)再者，被告行為後，刑法於九十四年二月二日修正公布，
      並自九十五年七月一日起施行，其中修正前刑法第二十六
      條前段：「未遂犯之處罰，得按繼遂犯之刑減輕之。」雖
      已移置於刑法第二十五條第二項，而規定為：「未遂犯之
      處罰，以有特別規定者為限，並得按既遂犯之刑減輕之。
      」，然就一般未遂犯之處罰效果即均得按既遂犯之刑減輕
      ，並無不同，即不生新舊法之比較問題，逕依刑法第二條
      第一項前段，適用修正前刑法第二十六條前段即可，爰依
      上述修正前規定減輕其刑。
    (四)另被告曾於九十三年間犯竊盜罪，而為臺灣苗栗地方法院
      判處有期徒刑八月確定，至九十四年七月十七日執行完畢
      乙節，有其臺灣高等法院被告前案紀錄表、臺灣臺中地方
      法院檢察署刑案資料查註紀錄表各一件附卷足憑，今其於
      五年以內再故意犯本件有期徒刑以上之罪，不論依上述修
      正公布前之刑法第四十七條，或修正後之刑法第四十七條
      第一項之規定，均構成累犯，故無有利或不利之情形，亦
      不生新舊法比較之問題，應逕依刑法第二條第一項前段，
      按修正前刑法第四十七條，論以累犯，加重其刑，並先加
      後減之。
    爰審酌被告先前已有多次竊盜罪之前科，仍不知反省，自應
    遞加重其刑，並再考量其犯罪之動機、目的、手段、方法、
    所生危害及坦承犯行等一切有利、不利之情狀後，量處如主
    文所示之刑。至扣案之鐵鎚、一字形螺絲起子各一支及無線
    電對講機二台，乃共同被告甲○○所有供與被告丙○○共犯
    本件竊盜罪所使用之物，此業據被告丙○○供明在卷可憑，
    爰依刑法第三十八條第一項第二款，均予沒收。
據上論斷，應依刑事訴訟法第二百七十三條之一第一項、第二百
九十九條第一項前段，刑法第二條第一項前段、第二十八條、第
三百二十一條第二項、第一項第二款、第三款、第三百五十四條
、第五十五條、修正前刑法第二十六條前段、修正前刑法第四十
七條、第三十八條第一項第二款，罰金罰鍰提高標準條例第一條
前段，判決如主文。
本案經檢察官丁○○到庭執行職務。
中    華    民    國    95    年    8     月    30    日
                  刑事第十二庭  法  官  莊深淵
上正本證明與原本無異。
如不服本判決，應於送達後十日內向本院提出上訴狀（須附繕本
），上訴於台灣高等法院台中分院。
                                書記官  黃英寬
中    華    民    國    95    年    8     月    30    日
附錄論罪科刑法條
中華民國刑法第321條
犯竊盜罪而有左列情形之一者，處6月以上、5年以下有期徒刑：
一  於夜間侵入住宅或有人居住之建築物、船艦或隱匿其內而犯
     之者。
二  毀越門扇、牆垣或其他安全設備而犯之者。
三  攜帶兇器而犯之者。
四  結夥三人以上而犯之者。
五  乘火災、水災或其他災害之際而犯之者。
六  在車站或埠頭而犯之者。
前項之未遂犯罰之。
中華民國刑法第354條
毀棄、損壞前二條以外之他人之物或致令不堪用，足以生損害於
公眾或他人者，處2年以下有期徒刑、拘役或500元以下罰金。


司法院資訊處製作；財團法人民間司法改革基金會備份。
